---
title: "20230505作业"
author: "Lin,Xiaohe"
date: "2023-05-11"
output: html_document
---

```{r setup, include=FALSE}
knitr::opts_chunk$set(echo = TRUE,warning = F,message = F)
```
## 载入依赖包
```{r}
library(MASS)
library(relaimpo)
library(car)
```

## 数据读取与转化
```{r}
acute_data <- read.csv('Ceriodaphnia_dubia_acute_data.csv',header = T)
acute_data$ln_DOC <- log(acute_data$DOC)
acute_data$ln_Hardness <- log(acute_data$Hardness)
acute_data$ln_Observed_Acute_EC50s <- log(acute_data$Observed_Acute_EC50s)
N <- log(length(acute_data$Species))
```

## 无交互作用模型的建立与比较 
```{r}
mod.1 <- lm(ln_Observed_Acute_EC50s~ln_DOC+ln_Hardness+pH,data = acute_data)
AIC_mod <- stepAIC(mod.1,direction = c('both'),k = 2)
BIC_mod <- stepAIC(mod.1,direction = c('both'),k = N)

# 我们发现去除ln_Hardness项后AIC和BIC值更小
# 因此选择模型 ln_Observed_Acute_EC50s ~ ln_DOC + pH
mod.1 <- lm(ln_Observed_Acute_EC50s~ln_DOC+pH,data = acute_data)
summary(mod.1)
```
结果解读：

* log(DOC)对急性EC50有显著影响，若控制pH不变，log(DOC)每升高1mg/L，log(EC50)增加0.62507

* pH对急性EC50有显著影响，若控制DOC不变，pH每升高1，log(EC50)增加0.86985

* 截距为-3.85，含义是当log(DOC)和pH等于0时，log(EC50)为-3.84786

* R-squared等于0.6365，表明log(DOC)和pH一起可以解释63.65%的log(EC50)变异

```{r}
# 我们进一步分析各解释变量的相对贡献
calc.relimp(mod.1)
```
结果解读：

* log(DOC)和pH一起可以解释63.65%的log(EC50)变异

* 其中，log(DOC)贡献了其中的44.50%，pH贡献了其中的19.150%

## 无交互作用模型的诊断
```{r}
# 残差略有非线性，识别出异常点35,77和82
plot(mod.1, which=1)
# 图上残差大多落在对角线上，比较符合正态分布，识别出异常点35,77和82
plot(mod.1, which=2)
# 模型的残差存在异方差性，识别出异常点35,77和82
plot(mod.1, which=3)
# 图上显示cook's distance均小于1，说明无高影响点
plot(mod.1, which=4)
# 图中显示66、67和82具有较高的杠杆值
plot(mod.1, which=5)
# 图中显示66、67和82为离群值
plot(mod.1, which=6)
# 图中可以看出，离群点为66，77，82为离群点，66，68，69有高杠杆值，82，77和66可能为强影响值。
influencePlot(mod.1)
```
后续改进可以根据情况选择去掉其中的几个数据如66，77和82等，或者进一步完善模型，如通过增加交互作用项。


## 有交互作用项模型的建立与比较 
```{r}
mod.2 <- lm(ln_Observed_Acute_EC50s~ln_DOC+ln_Hardness+pH+ln_DOC:ln_Hardness+ln_DOC:pH+ln_Hardness:pH,data = acute_data)
# 根据AIC，我们发现模型ln_Observed_Acute_EC50s ~ ln_DOC + ln_Hardness + pH + ln_DOC:pH + ln_Hardness:pH为最优模型
AIC_mod <- stepAIC(mod.2,direction = c('both'), k = 2)
# 根据BIC，我们发现模型ln_Observed_Acute_EC50s ~ ln_DOC + pH + ln_DOC:pH为最优模型
BIC_mod <- stepAIC(mod.2,direction = c('both'), k = N)

mod.AIC <- lm(ln_Observed_Acute_EC50s ~ ln_DOC + ln_Hardness + pH + ln_DOC:pH + ln_Hardness:pH,data = acute_data)
summary(mod.AIC)

mod.BIC <- lm(ln_Observed_Acute_EC50s ~ ln_DOC + pH + ln_DOC:pH,data = acute_data)
summary(mod.BIC)
anova(mod.AIC,mod.BIC)
AIC(mod.AIC)
AIC(mod.BIC)
BIC(mod.AIC)
BIC(mod.BIC)
```
结果解读：

* 根据AIC模型，log(DOC),及log(DOC)和pH的交互作用均对急性EC50有显著影响，其R-squared为0.7835，即解释率为78.35%

* 根据BIC模型，log(DOC),pH及其交互作用均对急性EC50有显著影响，其R-squared为0.7766，即解释率为77.66%

* 通过Anova比较两个模型，两个模型的解释能力并没有显著差异

* 通过计算AIC和BIC比较，mod.AIC的AIC值较小，mod.BIC的BIC值较小。


